臺灣新北地方法院民事判決
111年度訴字第2860號
原      告  陳詩亮  
訴訟代理人  莊智銘  

被      告  陳韋銘  
            陳韋良  

            黃朝明  
            黃培坤  
            黃朝欽  
            黃翎淳  
            李陳美華
            陳淑真  
            陳淑貞  

上列當事人間請求分割共有物事件，本院判決如下：
    主  文
原告之訴駁回。
訴訟費用由原告負擔。
    事實及理由
一、按原告之訴，有下列各款情形之一者，法院得不經言詞辯論
    ，逕以判決駁回之。但其情形可以補正者，審判長應定期間
    先命補正：㈠當事人不適格或欠缺權利保護必要。㈡依其所訴
    之事實，在法律上顯無理由。前項情形，原告之訴因逾期未
    補正經裁判駁回後，不得再為補正，民事訴訟法第249條第2
    、3項定有明文。次按當事人之適格，指當事人就特定訴訟
    標的，有實施訴訟之權能而言，此項權能之有無，應依當事
    人與特定訴訟標的之關係定之。而共有物之分割，於共有人
    有法律上之利害關係，必須共有人全體為之，故請求分割共
    有物之訴，屬於民事訴訟法第56條第1項所謂訴訟標的對於
    共同訴訟之各人必須合一確定者，即應以其他共有人之全體
    為被告。
二、本件原告起訴請求分割登記於原告與訴外人陳李玉女（民國
    93年10月11日死亡）名下坐落新北市○○區○○段000地號土地
    （應有部分合計1/4；原告及陳李玉女應有部分各1/8）及其
    上同段626建號門牌號碼新北市○○區○○路000巷00弄00號3樓
    建物（權利範圍合計1/1；原告及陳李玉女應有部分各1/2）
    （下稱系爭不動產），並主張因系爭不動產登記之共有人陳
    李玉女已經死亡，故併聲明請求被告就所繼承系爭不動產辦
    理繼承登記等情。本件自應以陳李玉女之全體繼承人為共同
    被告，當事人始為適格。又陳李玉女死亡後，由其子女被告
    李陳美華、蔡陳鶯鶯（110年11月10日死亡，其配偶、及直
    系血親卑親屬均拋棄繼承，父、母均死亡，應由兄弟姐妹即
    被告李陳美華、被告陳淑真、被告陳淑貞繼承）、被告陳淑
    真、被告陳淑貞繼承及孫子女被告陳韋銘、被告陳韋良（以
    上為長子陳順泰〈91年11月23日死亡〉之子女）、被告黃朝明
    、訴外人黃朝宗(105年11月20日死亡，其繼承人全部拋棄繼
    承，其配偶張蕎麟為遺產管理人〈臺灣新北地方法院107年度
    司繼字第2279號〉）、被告黃培坤、被告黃朝欽、被告黃翎
    淳（以上為長女黃陳美銀〈91年8月11日死亡〉之子女）代位
    繼承。本件原告未將陳李玉女之全體繼承人（陳韋銘、陳韋
    良、黃朝明、黃培坤、黃朝欽、黃翎淳、李陳美華、陳淑真
    、陳淑貞、張蕎麟即黃朝宗之遺產管理人，共10人）列為本
    件共同被告（即漏列張蕎麟即黃朝宗之遺產管理人），依原
    告於訴狀內之記載，有當事人不適格之情形，其訴訟要件即
    有欠缺。經本院於111年11月22日依民事訴訟法第249條第2
    項但書裁定命原告於10日內補正本件訴訟當事人適格之欠缺
    ，原告於111年11月25日收受後迄今仍未追加陳李玉女之繼
    承人張蕎麟即黃朝宗之遺產管理人為本件共同被告。按諸前
    開說明，本件原告之訴因當事人不適格，在法律上顯無理由
    ，不應准許，爰不經言詞辯論，逕以判決駁回原告之訴。
結論：本件原告之訴為顯無理由，依民事訴訟法第249條第2項、
第78條，判決如主文。
中　　華　　民　　國　　111 　年　　12　　月　　9 　　日

                  民事第六庭    法　官　黃信滿
以上正本係照原本作成
如對本判決上訴，須於判決送達後20日內向本院提出上訴狀。如
委任律師提起上訴者，應一併繳納上訴審裁判費。
中　　華　　民　　國　　111 　年　　12　　月　　9 　　日
                                書記官　黃曉妏